臺灣桃園地方法院小額民事判決
111年度桃保險小字第561號
原      告  明台產物保險股份有限公司

法定代理人  松延洋介


訴訟代理人  王一如  
被      告  黃世杰  


訴訟代理人  楊崴宇  
上列當事人間請求侵權行為損害賠償事件，本院於民國111年11
月21日言詞辯論終結，判決如下：
　　主    文
一、被告應給付原告新臺幣19,225元，及自民國111年8月16日起
    至清償日止，按年息5%計算之利息。
二、訴訟費用新臺幣1,000元由被告負擔。
三、本判決得假執行。
　　理由要領
一、按汽車、機車或其他非依軌道行駛之動力車輛，在使用中加
    損害於他人者，駕駛人應賠償因此所生之損害。但於防止損
    害之發生，已盡相當之注意者，不在此限，民法第191條之2
    定有明文。又汽車行駛時，駕駛人應注意車前狀況，並隨時
    採取必要之安全措施，為道路交通安全規則第94條第3項所
    明定。經查，原告主張被告於民國109年10月9日下午2時11
    分許，駕駛車牌號碼00-000號自用大貨車（下稱肇事車輛）
    沿國道3號公路往南行駛，行經桃園市○○區○道0號公路南向5
    8公里100公尺處外側車道時，竟疏未注意車前狀況並採取必
    要之安全措施而輾過掉落於該處地上之長木頭，致長木頭飛
    起砸中由原告所承保、訴外人蔡仁翔所有及由其駕駛之車牌
    號碼000-0000號自用小客車（下稱系爭車輛），致系爭車輛
    受損，因而支出板金拆裝工資新臺幣（下同）3,590元及零
    件費用66,310元之修復費用，原告並已依約給付同額之賠償
    金額予被保險人蔡仁翔，而零件費用經扣除折舊後之費用估
    定為15,635元，故系爭車輛回復原狀之必要費用為19,225元
    （計算式：3,590+15,635=19,225）等情，業據其提出系爭
    車輛行車執照、國道公路警察局第六公路警察大隊龍潭分隊
    道路交通事故當事人登記聯單、系爭車輛車損照片、估價單
    、發票、汽車險賠款同意書（本院卷5-11頁），並經其援用
    國道公路警察局第六公路警察大隊交通事故案卷內道路交通
    事故初步分析研判表、現場圖、調查報告表、被告於警詢時
    陳述、證人蔡仁翔於警詢時之陳述、肇事車輛及系爭車輛之
    車損照片為證（本院卷15-24頁），且為被告所不爭執（本
    院卷47頁反），堪信為真實。
二、按當事人主張有利於己之事實者，就其事實有舉證之責任。
    但法律別有規定，或依其情形顯失公平者，不在此限，民事
    訴訟法第277條定有明文。民法第191條之2既推定行為人主
    觀上有過失而應由行為人舉證證明就防止損害之發生已盡相
    當之注意始免負損害賠償責任，堪認該條但書規定即為民事
    訴訟法第277條但書所稱「法律別有規定」之法定舉證責任
    轉換規定，故主張民法第191條之2之被害人，無須就行為人
    有過失之權利要件事實負舉證責任，應由行為人就防止損害
    之發生已盡相當之注意而無過失之事實負舉證責任。經查，
    被告雖辯稱：本件事故係因被告行駛在國道3號公路上輾壓
    到不知名掉落物，被告當時有閃避，並無過失等語。惟依被
    告前揭於警詢時所述，被告已自承當時看見前方車輛閃過1
    根在外側車道的木條後，也跟著閃避，但沒注意到左後車輪
    還是壓到該木條等語，足見被告確實未注意車前狀況並採取
    必要之安全措施甚明，且被告就其所辯並未提出任何證據證
    明，則依首揭規定及說明，被告顯未就其防止系爭車輛損害
    之發生已盡相當注意而無過失之事實盡其應負之舉證責任。
三、綜上所述，被告駕駛肇事車輛違反前揭道路交通安全規則因
    而肇事致系爭車輛受損，確有過失，應就本件事故負全部過
    失責任，且被告過失之行為與系爭車輛受損之結果間具有相
    當因果關係，故原告主張被告應負侵權行為損害賠償責任，
    從而依侵權行為及保險代位之法律關係請求被告給付19,225
    元，及自起訴狀繕本送達翌日即111年8月16日起至清償日止
    ，按年息5%計算之利息，為有理由，應予准許。
中　　華　　民　　國　　111 　年　　12　　月　　2 　　日
                  桃園簡易庭  法  官  陳柏嘉
以上為正本係照原本作成。
如不服本判決，應於送達後20日內，向本院提出上訴狀並表明上
訴理由，如於本判決宣示後送達前提起上訴者，應於判決送達後
20日內補提上訴理由書（須附繕本）。
如委任律師提起上訴者，應一併繳納上訴審裁判費。   
中　　華　　民　　國　　111 　年　　12　　月　　2 　　日
                              書記官  石曉芸
附錄：
一、民事訴訟法第436條之24第2項：
　  對於小額程序之第一審裁判上訴或抗告，非以其違背法令為
    理由，不得為之。
二、民事訴訟法第436條之25：
　  上訴狀內應記載上訴理由，表明下列各款事項：
　  ㈠原判決所違背之法令及其具體內容。
　  ㈡依訴訟資料可認為原判決有違背法令之具體事實。
三、民事訴訟法第471條第1項：（依同法第436條之32第2項規定
    於小額事件之上訴程序準用之）
    上訴狀內未表明上訴理由者，上訴人應於提起上訴後20日內
    ，提出理由書於原第二審法院；未提出者，毌庸命其補正，
    由原第二審法院以裁定駁回之。